臺灣高等法院民事判決　九十五年度重上字第六二一號
上　訴　人　協益電子股份有限公司
法定代理人　乙○○
訴訟代理人　黃三榮律師
　　　　　　陳龍昇律師
　　　　　　翁焌旻律師
被 上訴 人　南亞塑膠工業股份有限公司
法定代理人　甲○○
訴訟代理人　謝政達律師
上列當事人間損害賠償事件，上訴人對於中華民國九十五年十月
二十六日臺灣板橋地方法院九十四年度重訴字第二七九號第一審
判決提起上訴，本院於九十六年三月十三日言詞辯論終結，判決
如下：
    主      文
原判決關於命上訴人給付之金額，超過新臺幣一千二百九十九萬
五千七百二十三‧五元及其利息，及該部分假執行之宣告，暨訴
訟費用之裁判均廢棄。
上廢棄部分，被上訴人在第一審之訴及假執行之聲請均駁回。
其餘上訴駁回。
第一、二審訴訟費用由上訴人負擔千分之九九五，餘由被上訴人
負擔。
原判決主文第三項後段關於「但被告如以新臺幣壹仟參佰零陸萬
肆仟捌佰柒拾捌元為原告預供擔保，得免為假執行」之記載，更
正為「但被告如以新臺幣壹仟參佰零陸萬肆仟捌佰柒拾捌元，或
彰化銀行北三重埔分行等值可轉讓定存單或保證書預供擔保，得
免為假執行」。
    事實及理由
一被上訴人起訴：上訴人於民國八十九年十一月十七日向訴外人
  君群實業股份有限公司（下稱君群公司）訂購伊生產之ＬＣＤ
  顯示板（下稱系爭貨物）二萬五千片，每片價格新臺幣（下同
  ）八百五十元，約定分九十年一月三十日交付一萬片、同年二
  月二十八日交付一萬五千片。君群公司為準備交貨，遂向伊訂
  購系爭貨物二萬五千片，交貨期限、數量各同上。上開交貨期
  限屆至後，上訴人拒絕受領貨物，經君群公司多次催告上訴人
  受領，未獲置理。君群公司僅向伊領取系爭貨物三千片，餘二
  萬二千片請求延期交貨，並於九十一年七月十五日將其對於上
  訴人之二千二百三十一萬二千五百元貨款債權讓與伊。伊於九
  十二年九月十九日催告君群公司確定交貨時、地，否則將解除
  契約並請求損害賠償，君群公司再催告上訴人速定交貨時、地
  ，否則將解除契約並請求損害賠償，上訴人竟函覆其與君群公
  司間無買賣關係存在云云，顯無受領系爭貨物之意，伊於九十
  二年十一月二十八日解除與君群公司間之買賣契約，君群公司
  亦於同年十二月十五日解除與上訴人間之買賣契約。查上訴人
  向君群公司訂貨後拒絕受領，致君群公司受有成品九百三十六
  萬六千一百五十元、半成品一百五十萬二千二百十一元、面板
  二百零七萬九千零六元、原料十一萬七千五百十一元，計一千
  三百零六萬四千八百七十八元之損害，君群公司得依民法第二
  百三十一條之規定對上訴人請求損害賠償，伊既已受讓君群公
  司對上訴人之貨款債權，上開損害賠償請求權亦隨同移轉予伊
  。爰依民法第二百三十一條之規定、債權讓與之法律關係，求
  為命上訴人給付一千三百零六萬四千八百七十八元，及自起訴
  狀繕本送達翌日起加計法定遲延利息之判決。
  上訴人則以：伊代理訴外人唯訊通信股份有限公司（下稱唯訊
  公司）向君群公司訂貨，僅為隱名代理人，縱認伊係當事人，
  亦屬承攬而非買賣，被上訴人不得請求因伊受領遲延之損害賠
  償；再縱認係買賣契約，惟被上訴人僅受讓貨款債權即價金請
  求權而已，不包括伊受領遲延所生之損害賠償請求權，該請求
  權之性質非貨款債權之從權利，無隨同移轉之問題，況君群公
  司解除與伊間之買賣契約，貨款債權溯及既往消滅，被上訴人
  已無貨款債權。再君群公司未依債之本旨提出給付等，伊不負
  遲延責任，伊否認被上訴人所稱君群公司所受各損害，況君群
  公司本有受領被上訴人交貨之義務，與伊是否受領貨物無關，
  ，上開損害縱為真實，亦與伊拒絕受領系爭貨物無相當因果關
  係，該損害屬因契約解除後所新生之損害，君群公司不得向伊
  請求云云，資為抗辯。
二原審命上訴人如數給付，及自九十四年八月十六日起加計法定
  遲延利息，上訴人提起上訴，聲明：
  (一)原判決廢棄。
  (二)上廢棄部分，被上訴人在第一審之訴及其假執行之聲請均駁
    回。
  (三)如受不利判決，願以現金一千三百零六萬四千八百七十八元
    ，或彰化銀行北三重埔分行等值可轉讓定存單或保證書供擔
    保，請准宣告免為假執行。
  被上訴人則聲明：上訴駁回。
三被上訴人主張前揭事實，提出訂購單（下稱系爭訂單）、君群
  公司傳真函、存證信函、律師函、轉讓證明書、原審九十三年
  度重訴字第六六號及本院九十四年度重上字第四四號判決（按
  該案之當事人為君群公司與上訴人，下稱另案相關事件）、高
  仁傑、唯訊公司、陳文和筆錄、委託製造合約、原審九十一年
  度重訴字第二八七號判決（按該案之當事人為兩造，訴訟標的
  為請求貨款，與本件之請求損害賠償不同，下稱兩造另案貨款
  事件）、交運單、傳真函、聯倉貨運報告回條等件為證（原審
  卷(一)第十三至七六頁）。兩造就：(一)上訴人於八十九年十一月
  十七日向君群公司傳真訂購被上訴人生產之系爭貨物二萬五千
  片，每片價格八百五十元，分第一批一萬片、第二批一萬五千
  片交貨；君群公司接獲訂單後，向被上訴人原告訂購相同數量
  之系爭貨物、(二)兩造及君群公司、唯訊公司於九十三年十一月
  二十三日就系爭貨物交貨期程開會商議，達成自九十年十二月
  十七日起陸續交貨之結論、(三)君群公司於九十年十二月十八日
  以新店十九支局郵局第八六八號存證信函，請上訴人依九十年
  十一月二十三日協議受領系爭貨物、(四)君群公司於九十一年七
  月十五日以債權轉讓證明書將其對於上訴人之二千二百三十一
  萬二千五百元貨款債權讓與被上訴人等事實不爭執。
四被上訴人主張上訴人前向君群公司訂貨一節，為上訴人所否認
  ，辯稱其係以唯訊公司隱名代理人身分向君群公司訂購系爭貨
  物云云。然依上訴人與唯訊公司於八十九年五月一日簽訂之委
  託製造合約書，第四條、第五條分別約定：「材料：1.甲方（
  唯訊公司）因ＥＣＮ、ＥＣＲ或機種汰換所產生之呆料，未於
  六個月內完成庫存量使用，應依乙方（上訴人）之進料價格如
  數買回，並另加計２％之管理費用付予乙方‧‧‧3.乙方根據
  甲方提供之預計交貨計劃表備料，若因交貨計劃變更造成呆料
  ，得由甲方全數吸收。4.材料價格因市場波動而致乙方購料成
  本增加，雙方得於每月日下訂單前檢討並調整產品價格，惟
  乙方若以甲方之預計交貨計劃表預購料，雖遇材料成本變動，
  不得提出檢討及調整產品價格之要求」、「付款：1.甲方委託
  乙方製造產品之價格，依雙方議定計算標準，其內容應包括材
  料費用、加工費與管銷費用等‧‧‧」在卷（原審卷(一)第六四
  至六六頁），參酌唯訊公司於原審另案相關事件以受告知人身
  分陳述：「原證十六的合約書，是我們跟被告協益電子股份有
  限公司的委託製作合約書，是八十九年五月定的。我們用ＯＥ
  Ｍ方式委託被告協益‧‧‧公司的。他代工帶料幫我們公司的
  ，是屬承攬，但他的零件要經我們確認後才能帶買來組裝，組
  裝後再把成品交給我們公司。所以有問題我們會找被告協益‧
  ‧公司來負責」，顯然上訴人與唯訊公司簽訂之委託製造合約
  ，係屬包工包料契約，即上訴人就該合約之履行負有備料之義
  務，並得將材料費用列入產品製造價格內向唯訊公司請求報酬
  。另證人即唯訊公司採購人員高仁傑於另案相關事件到場證稱
  ：「‧‧‧協益與君群公司訂有買南亞ＬＣＤ二萬五千片的訂
  單，後來由協益下訂單給君群公司‧‧‧」、「是我簽名的，
  後來協益有口頭告知，他有向君群公司下訂單了‧‧‧」、「
  ( 問：被證十六合約書，是否你承辦的？）這是屬於唯訊與協
  益的合約書，但不是我承辦的，是我們業務部跟協益簽的。如
  果原料全部用掉時，他會加上一些差價，如果沒有用完的，我
  們也要給他一些佣金，他是代買的，不用負擔」等語（原審卷
  (一)第六二、六三、六五、六七頁）。從而，本件應認係上訴人
  為前開委託製造合約之履行及其自身之利益，以自己名義向君
  群公司訂購系爭貨物，非以唯訊公司代理人身分為之。苟上訴
  人係唯訊公司之代理人，則依代理之法律關係，上訴人庫存之
  生產用料均歸唯訊公司所有，豈需由上訴人與唯訊公司約定唯
  訊公司負有向上訴人「買回」呆料之義務，益徵上訴人與唯訊
  公司間無代理關係可言。再參諸卷附系爭訂單係上訴人向君群
  公司下單，上載供應廠商「君群‧‧‧公司」（原審卷(一)第十
  三頁），並無隻字片語係代理唯訊公司下單，堪認系爭訂單之
  當事人為上訴人與君群公司，且依君群公司予上訴人之存證信
  函、律師函，亦均以上訴人為買方，且已表明上訴人應負給付
  價金並催告上訴人受領交貨之責任（本院卷第一二八、一二九
  頁），足證君群公司亦認契約當事人為上訴人。至被證三之會
  議記錄（原審卷(一)第一二九頁）乃因發生交貨爭議，兩造及唯
  訊公司、君群公司四方間為謀求解決之道所開之會議，係事後
  解決爭議之會議，重在解決之道，但無礙於原有契約關係存在
  。至於上訴人聲請訊問之證人杜衛祺所稱：「就本件案件並沒
  有簽訂委託製造合約書」云云（原審卷(二)第七七頁），與證人
  高仁傑所言不符，亦與原審卷(一)第六四至六六頁之上訴人、唯
  訊公司間訂立之委託製造合約書有異，參以其證稱「我沒有與
  君群公司接觸」（原審卷(二)第七五頁），故其所證事實顯非其
  所經歷之事實，亦不足為證。上訴人辯稱其係以唯訊公司隱名
  代理人身分向君群公司訂購系爭貨物，不負契約義務云云，應
  不可採。
五被上訴人主張上訴人與君群公司之系爭訂單為買賣契約，上訴
  人則辯稱係承攬契約云云。然按解釋契約，固須探求當事人立
  約時之真意，不能拘泥於契約之文字，但契約文字業已表示當
  事人真意，無須別事探求者，即不得反捨契約文字而更為曲解
  （最高法院十七年上字第一一一八號判例參照），另依民法第
  四百九十條規定：「稱承攬者，謂當事人約定，一方為他方完
  成一定之工作，他方俟工作完成，給付報酬之契約」，可知承
  攬關係重在勞務之給付，非如買賣關係之重在財產權之移轉。
  查系爭合約來自於系爭訂單，一般交易慣例上，訂單乃用於買
  賣契約上，系爭訂單上品名規格定為「ＬＣＤ南亞」，買方即
  上訴人已表明購買之產品為南亞公司生產製造之系爭貨物，買
  賣標的物確定，並無君群公司得以加工製造之可能，且訂單上
  注意事項欄內3.載明「賣方延遲交貨」、4.「賣方賠償」、5.
  「通知賣方」等均以賣方稱君群公司之用語（原審卷(一)第十三
  頁），顯示下單者即上訴人係基於締結買賣契約之意思傳真該
  紙訂購單予君群公司，且綜觀訂單全部內容，毫無關於君群公
  司應給付勞務之記載，尤以上訴人於訂購前，即已由唯訊公司
  充分知悉君群公司為被上訴人之經銷商，經銷被上訴人生產之
  系爭貨物，本身並無製造承攬之能力，上訴人所辯系爭訂單為
  承攬契約，顯為推辭應負給付價金之責。以上，系爭訂單之性
  質為買賣契約，並非承攬，上訴人上開辯解，亦屬無據。
六上訴人另辯稱君群公司未依債之本旨提出給付云云。然依被上
  訴人代表蘇尚志、上訴人代表林永棋、唯訊公司代表陳永聖、
  黃喜、戴念梓、君群公司代表周洪濤於九十年十一月九日所為
  關於「ＬＣＤ－25000pcs」處理會議，會中上訴人代表林永棋
  陳述「‧‧‧而最終目的也是想要把這個CASE順利完美的處理
  ，能獲得較好的出貨schedule」，另被上訴人代表蘇尚志陳述
  「若唯訊在11/END才能有確認的訊息，但對南亞來說，速度稍
  嫌緩慢。Schedule壓期已久，南亞已無退路，只能往前走，若
  在11／END，則希望11/END會有最Final結果」等語，會議記錄
  亦載有「今天澄清ＬＣＤ的品質是無問題了」、「確認ＬＣＤ
  的品質無問題，今天的會議記錄請大家確認，往後在與林總說
  時這部份即可澄清」在卷，並經與會人員於該會議記錄簽名，
  有該會議紀錄可參（原審卷(一)第二四五至二四六頁），顯然被
  上訴人已催告儘速出貨，且就其生產之系爭貨物模組經與會人
  員確認品質並無疑問，堪認君群公司、被上訴人已依債務本旨
  提出給付之表示。至兩造及唯訊公司、君群公司於九十年十一
  月二十三日之會議結論自九十年十二月十七日起分批出貨（原
  審卷(一)第一二九頁），然被上訴人依君群公司之指示於九十年
  十二月二十日先送交系爭貨物一千片予上訴人，上訴人於受領
  後以未獲唯訊公司同意為由退還予被上訴人，有被上訴人交運
  單、上訴人電子傳真函在卷可參（原審卷(一)第七一至七二頁）
  。被上訴人於九十一年一月十七日再運送系爭貨物二千片至上
  訴人處時，遭上訴人三次拒絕簽收（原審卷(一)第七三頁），且
  經證人即南亞公司電子部職員陳文和於另案相關事件到場證稱
  屬實（原審卷(一)第七五頁）。而君群公司九十年十二月十三日
  之律師函、九十年十二月十八日存證信函均要求上訴人受領之
  意思（本院卷第一二八、一二九頁），惟上訴人於兩造另案貨
  款事件已表示其非契約當事人而預示拒絕受領之意思（見該判
  決，原審卷(一)第六九頁），又君群公司已備妥第一批交貨之一
  萬片，詳如後述。按民法第二百三十五條規定「債權人預示拒
  絕受領之意思，或給付兼需債權人之行為者，債務人得以準備
  給付之事情通知債權人，以代提出」，君群公司再於九十二年
  十月二十二日以律師函將準備給付之事情再次通知債權人即上
  訴人，惟上訴人於九十二年十一月四日以律師函再次表示其非
  契約當事人而預示拒絕受領之意思（原審卷(一)第一七至二○頁
  ），顯然君群公司確依債務本旨提出給付之表示，上訴人前揭
  辯解自無可採。
七被上訴人另主張上訴人有受領遲延情事一節，雖為上訴人所否
  認，然系爭訂單上，單價交期欄另以手寫方式加載「90/１/
  」、「90/２/」，非以印刷字體為之，且加蓋君群公司之印
  文，該交貨日期之記載，應係君群公司於接獲上訴人訂單後所
  載，未事先徵得上訴人同意，則上訴人所稱其於下訂單訂購系
  爭貨物時，未與君群公司就交貨期限達成合意等語，尚屬可採
  。惟兩造既不爭執兩造與君群公司、唯訊公司曾於九十年十一
  月二十三日就系爭貨物交貨期程開會協商，會中達成自九十年
  十二月十七日起陸續交貨之結論，並有該次會議記錄在卷可憑
  ，有如前述。則本件應認至遲在九十年十一月二十三日，君群
  公司與上訴人已就系爭貨物之交貨日期達成合意，亦即將交貨
  期程訂在九十年十二月十七日以後陸續交貨。另依證人陳文和
  於另案相關事件之證詞，顯然君群公司曾於九十一年一月十七
  日委由被上訴人將系爭貨物二千片運交與上訴人，另兩造與君
  群公司、唯訊公司於九十年十一月九日會議記錄記載「今天澄
  清ＬＣＤ的品質是無問題了」、「確認ＬＣＤ的品質無問題」
  等內容，顯示君群公司提出之系爭貨物並無不合債務本旨情事
  ，然上訴人對君群公司上開交貨拒絕收貨，則上訴人於九十一
  年一月十七日對於君群公司依債務本旨所實行提出之給付拒絕
  受領等情，均如上述。查君群公司因上訴人拒絕受貨，於九十
  二年十月二十二日以律師函催告上訴人儘速受領系爭貨物等情
  ，有律師函在卷可憑（原審卷(一)第一七頁），上訴人雖不否認
  該函之真正，惟辯稱君群公司未依債之本旨完成給付之準備，
  不得主張以言詞通知代替現實提出云云，然君群公司已依債之
  本旨提出之給付一節，已如上述。顯然君群公司至九十一年一
  月十七日止，已現實提出系爭貨物三千片，此外，兩造於九十
  五年一月二十五日會同清點，確認被上訴人已繳庫之系爭貨物
  成品數量為七千七百五十一片、未繳庫之系爭貨物成品數量為
  二百六十八片，計八千零十九片，有兩造共同出具之清點表、
  證人即被上訴人職員余張養於原審到場證稱：「（原告準備三
  狀附件五成品‧‧‧是否依據被告公司所訂製ＬＣＤ模組設計
  圖式所生產、或為生產所需？〔提示附件五，按指原審卷(一)第
  二五四頁被上訴人提出之附件五〕）是的」等語（原審卷第二
  一四、二七二頁）。觀諸上訴人提出上開成品之外包裝照片所
  示，檢驗戳記時間為八十九年十一月三十日（原審卷(一)第二一
  六頁），堪認君群公司除前述已現實提出之系爭貨物三千片外
  ，尚於八十九年十一月三十日即已備妥通過品管檢驗之系爭貨
  物八千零十九片，總計一萬一千零十九片，足敷供應君群公司
  第一批交貨一萬片之數量，益證君群公司已完成給付之準備云
  云，其前述發函自生提出給付之效力，上訴人接獲該函後，旋
  於九十二年十一月四日函覆君群公司表示其非契約當事人，不
  負受領系爭貨物之義務云云（原審卷第十九－二○頁），顯見
  上訴人對君群公司前開提出之給付無受領之意。另系爭訂單注
  意事項9.雖載「以上二項交期若須延後，貴方須無條件接受」
  ，惟君群公司於九十年七月三十一日予上訴人陳衍勳之傳真載
  「訂單25,000PCS，基於貴公司生產作業變更而延後交貨，至
  今已超過半年仍未能告知確定的交期，造成敝公司與南亞公司
  的困擾。南亞公司要求於7/31之前訂定新的交貨日期，並不可
  再修改延後，屆時將依新交期開始交貨」（原審卷(一)第二四四
  頁），已定期催告上訴人公司受領給付，另依上述九十年十一
  月九日被上訴人蘇尚志、上訴人林永棋、唯訊公司陳永聖、黃
  喜、戴念梓、君群公司周洪濤進行相關處理會議時，蘇尚志陳
  述「若唯訊在11/END才能有確認的訊息，但對南亞來說，速度
  稍嫌緩慢。Schedule壓期已久，南亞已無退路，只能往前走，
  若在11/END，則希望11/END會有最Final結果」，顯見被上訴
  人確一再催告儘速出貨，惟上訴人始終拒絕受領，仍應負遲延
  責任。按買受人對於出賣人有受領標的物之義務，為民法第三
  百六十七條所明定，故出賣人已有合法給付而買受人不履行其
  受領義務時，買受人即陷於受領遲延，出賣人自得依民法第二
  百三十一條第一項之規定，請求買受人賠償因遲延而生之損害
  。至於君群公司於九十二年十月二十二日以律師函定期催告上
  訴人受領系爭貨物未獲置理後，雖於九十二年十二月十五日以
  律師函依民法第二百五十四條之規定解除其與上訴人間買賣合
  約，惟依民法第二百六十條之規定，此項解除權之行使，尚不
  妨礙君群公司請求被告損害賠償之權利。
八按損害賠償之債，固以受有實際損害為要件。惟所謂實際損害
  ，不限於積極的財產之減少，尚包括消極的債務之增加在內。
  準此，君群公司因上訴人債務不履行所受之損害如下：
  (一)積極財產減少部分：
    君群公司為履行其與上訴人間買賣合約，已備妥系爭貨物一
    萬一千零十九片，已如前述，嗣因上訴人拒絕收貨致君群公
    司解除合約，君群公司就系爭貨物一萬一千零十九片所支出
    之成本費用及預期可獲得之利益即無法回收。另證人高仁傑
    於另案相關事件中所稱：「因為ＬＣＤ是量身訂做，因此那
    個產品不能轉賣給別人‧‧‧」等語（原審卷(一)第六二頁）
    ，君群公司於無從將系爭貨物轉賣他人以填補損失之情況下
    ，自得請求上訴人賠償相當於系爭貨品價款之損害金，以系
    爭訂單所示單價八百五十元計算，計九百三十六萬六千一百
    五十元 (850×11,019 =9,366,150)。
  (二)消極債務增加部分：
    查上訴人向君群公司訂購系爭貨物後，君群公司為求交貨，
    乃向被上訴人訂貨，嗣因上訴人拒絕受領系爭貨物，致君群
    公司亦未能對被上訴人履行受領買賣標的物之義務，經被上
    訴人催告後解除契約等情，有被上訴人提出之存證信函份在
    卷可憑（原審卷第十五－十六、二一至二三頁）。按君群公
    司向被上訴人訂貨後，被上訴人基於誠實履行義務之考量，
    於交貨前著手備料生產難謂並無必要，至被上訴人得請求之
    金額為若干，茲分述如下：
    1.半成品 (BONDING TAB IC+PCB)之損害一百五十萬二千二
      百十一元部分：
      (1)被上訴人主張其數量為二千七百二十九片、每片成本五
        百五十‧四六二元，此部分損害計一百五十萬二千二百
        十一元（550.462×2,729=1,502,211)云云。
      (2)此部分數量為二千七百二十九片，有經兩造代表暨見證
        人簽名之清點單在卷可憑（原審卷(一)第二一四頁），又
        此半成品為生產系爭貨物所需，業經證人余張養於原審
        到場證述明確（原審卷(一)第二六九至二七四頁）。被上
        訴人雖主張單價為五百五十‧四六二元（原證三五－原
        審卷(一)第二四三頁），然被上訴人原所稱之單價為五百
        二十五‧二元，所提出之原證三二，上載之單價為五百
        二十五‧一五元（原審卷(一)第一五六、一九○頁），被
        上訴人復未說明何以其於原審前後陳述不一，應以被上
        訴人最初提出之成本計算表 (按上訴人就被上訴人於原
        審提出之成本計算表均未見爭執，以下同) 為準，即單
        價為二百二十五‧一五元。
      (3)以上，此部分之金額為一百四十三萬三千一百三十四‧
        三五元（525.15×2,729=1,433,134.35）。
    2.面板之損害：
      (1)已貼片面板之損害一百九十五萬二千四百七十八元部分
        ：
        被上訴人主張其數量為七千七百八十五片，每片成本
          二百五十‧八元，計一百九十五萬二千四百七十八元
          （250.8×7,785=1,952,478)云云。
        此部分之數量確為七千七百八十五片，有前揭清點單
          可參，而已貼片面板為生產系爭貨物所需，業經證人
          余張養於原審到場證述屬實。被上訴人雖主張單價為
          二百五十‧八元，惟卷附成本計算表上載單價為二百
          五十‧七九元（原審卷(一)第一九一頁）。
        以上，此部分之金額為一百九十五萬二千四百‧一五
          元（250.79×7,785=1,952,400.15）。
      (2)未貼片面板之損害十二萬六千五百二十八元部分：
        被上訴人主張其數量為六百四十片，每片成本一百九
          十七‧七元，計十二萬六千五百二十八元（197.7×
          640=126,528)。
        此部分數量確為六百四十片，有前揭清點單可考，且
          經證人余張養於原審證述未貼片面板為生產系爭貨物
          所需在卷，另此部分單價為一百九十七‧七元（原審
          卷(二)第一九二頁），計十二萬六千五百二十八元（
          197.7×640=126,528)。
    3.原料之損害：
      (1)LCME72偏光片之損害十一萬六千四百八十四元部分：
        被上訴人主張此部分數量為四千一百零三片，單價二
          十八‧三九元，計十一萬六千四百八十四元。
        此部分數量確為四千一百零三片，有清點單可參，該
          原料為生產系爭貨物所需，業經證人余張養於原審證
          述明確，又此部分成本單價二十八‧三九元，有被上
          訴人呈核表、採購記錄明細表、台灣日東電工股份有
          限公司發票可稽（原審卷(一)第一八一頁、卷(二)第六七
          頁）。
        被上訴人此部分之損害為十一萬六千四百八十四‧一
          七元（28.39×4,103 =116,484.17)，然被上訴人僅
          請求十一萬六千四百八十四元，自屬有據。
      (2)WIRGE602排線之損害一千零二十七元部分：
        被上訴人主張此部分數量為三百二十一片，每片成本
          三‧二元，計一千零二十七元。
        此部分之數量為二百二十一片，有前述清點單可參，
          另此原料為生產系爭貨物所需，亦經余張養於原審證
          述明確，單價為三‧二元部分，有被上訴人呈核表、
          採購記錄明細表、佶邦企業有限公司發票可稽（原審
          卷(二)第六八頁）。
        被上訴人此部分之損害為一千零二十七‧二元（3.2
          ×321=1,027.2)，被上訴人僅請求一千零二十七元，
          自屬有據。
  (三)以上，被上訴人之損害為一千二百九十九萬五千七百二十三
    ‧五元（詳如附表）
九君群公司於九十一年七月十五日將其對於上訴人之二千二百三
  十一萬二千五百元貨款債權讓與被上訴人，有債權轉讓證明書
  （原審卷(一)第二十九頁），且為兩造所不爭執，應信為真實。
  按「債權讓與時，該債權之擔保及其從屬之權利，隨同移轉於
  受讓人」，民法第二百九十五條第一項定有明文。是被上訴人
  於九十一年七月十五日受讓君群公司對上訴人之貨款債權時，
  同時取得君群公司對上訴人之損害賠償請求權，縱因君群公司
  嗣於九十二年十二月十五日解除與上訴人間買賣合約，致被上
  訴人受讓之貨款請求權不復存在，惟依民法第二百六十條規定
  ，被上訴人已取得之損害賠償請求權仍不受影響。上訴人雖又
  辯稱貨款債權不包括損害賠償請求權云云，然上訴人於另案相
  關案件審理時，辯稱債權移轉包含損害賠償請求權，故於其所
  提之言詞辯論狀載有「上訴人主張其所取得者乃被上訴人拒不
  受領之損害賠償請求權非貨款債權，且其並未就該損害賠償請
  求權為讓與云云，更屬無稽」，並謂「依民法學者史尚寬、黃
  立教授與林誠二教授等人分別闡釋綦詳，綜上法律規定及學者
  見解可知，債權讓與時，該債權之從屬權利如損害賠償請求權
  等，均隨同移轉予受讓人」等語，已據本院調閱另案相關案件
  卷宗審閱上訴人於該案提出之答辯(一)狀屬實（影本見本院卷第
  一三三至一三四頁），顯然上訴人亦認損害賠償請求權已隨同
  移轉，其於本件訴訟為相反之主張，自屬無據。
十綜上所述，被上訴人依債務不履行損害賠償及債權讓與之法律
  關係，請求上訴人給付被上訴人一千二百九十九萬五千七百二
  十三‧五元，及自起訴狀繕本送達翌日即九十四年八月十六日
   (上訴人於九十四年八月十五日收受起訴狀繕本〔原審卷(一)第
  八、九頁〕) 起至清償日止，按年息百分之五計算之利息，洵
  屬正當，應予准許，其逾此範圍之請求，於法無據，不應准許
  。上開不應准許部分，原審為上訴人敗訴之判決，尚有未洽，
  上訴意旨指摘此部分原判決此部分不當，求予廢棄改判，為有
  理由，應由本院予以廢棄，改判如主文第二項所示。上開應准
  許部分，原審為上訴人敗訴之判決，並依兩造之聲請酌定相當
  擔保金分別為假執行、免為假執行之諭知，核無不合。上訴意
  旨指摘原判決此部分不當，求予廢棄改判，為無理由，應予駁
  回。另原審就上訴人免為假執行部分，僅諭知「被告如以新臺
  幣壹仟參佰零陸萬肆仟捌佰柒拾捌元為原告預供擔保，得免為
  假執行」，上訴人於本院聲明「如受不利判決，願以現金一千
  三百零六萬四千八百七十八元，或彰化銀行北三重埔分行等值
  可轉讓定存單或保證書供擔保，請准宣告免為假執行」，爰將
  原判決主文第三項後段更正如主文第五項所示。
十一本件因事證已臻明確，兩造其餘攻擊、防禦方法及所為之立證
  ，與判決之結果不生若何影響，無庸再逐一予以論究，合併敘
  明。
據上論結，本件上訴為一部有理由，一部無理由，依民事訴訟法
第四百五十條、第四百四十九條第一項、第七十九條判決如主文
。
中　　華　　民　　國　九十六  年 　三 　月　二十七 　日
　　　　　　  　　民事第十五庭
                      審判長法　官  湯美玉
　　　　　　　　　　　      法　官  許文章
           　   　　　      法　官  黃國永
正本係照原本作成。
被上訴人不得上訴。
上訴人如不服本判決，應於收受送達後20日內向本院提出上訴書
狀，其未表明上訴理由者，應於提出上訴後20日內向本院補提理
由書狀（均須按他造當事人之人數附繕本）上訴時應提出委任律
師或具有律師資格之人之委任狀；委任有律師資格者，另應附具
律師資格證書及釋明委任人與受任人有民事訴訟法第466條之1第
1項但書或第2項（詳附註）所定關係之釋明文書影本。
中　　華　　民　　國　　96　　年　　3 　　月　　27　　日
　　　　　　　　　　　　　  書記官  賴淑真
附註：
民事訴訟法第466條之1（第1項、第2項）：
對於第二審判決上訴，上訴人應委任律師為訴訟代理人。但上訴
人或其他法定代理人具有律師資格者，不在此限。
上訴人之配偶、三親等內之血親、二親等內之姻親，或上訴人為
法人、中央或地方機關時，其所屬專任人員具有律師資格並經法
院認為適當者，亦得為第三審訴訟代理人。
